【裁判字號】    95,易,28
【裁判日期】    950630
【裁判案由】    竊盜
【裁判全文】
臺灣士林地方法院刑事判決                95年度易字第28號
公  訴  人  臺灣士林地方法院檢察署檢察官
被      告  丙○○
                    （羈押於臺灣士林看守所）
上列被告因竊盜案件，經檢察官提起公訴（94年度偵字第6819號
）暨移送併案審理（94年度偵字第11930 號、第13018 號），被
告於本院準備程序期日就被訴事實為有罪之陳述，經合議庭裁定
改由受命法官獨任進行簡式審判程序後，判決如下：
    主  文
丙○○連續竊盜，累犯，處有期徒刑拾月。扣案鑰匙貳把均沒收
。
    事  實
一、丙○○前因違反毒品危害防制條例案件，經臺灣基隆地方法
    院以90年度簡上字第52號判決處有期徒刑3 月確定，於民國
    90年11月28日易科罰金執行完畢。猶不知悔悟，復基於意圖
    為自己不法所有之概括犯意，連續於如附表所示之時間、地
    點，以如附表「犯罪方法」欄所示手法，竊盜附表「被害人
    」欄所示之人所有或者管領之如附表「犯罪所得」欄所示財
    物得手。嗣且將如附表編號1 至編號4 所示之財物分別售予
    不知情之郭素吟所經營位於臺北縣淡水鎮○○○路○ 段230
    號中家資源回收場，及不知情之陳春貞所經營位於臺北縣淡
    水鎮○○路169 巷77號利陽企業社資源回收場，且將所得款
    項花用殆盡。嗣附表編號1 之犯行經乙○○報警，由警循線
    於94年6 月2 日下午4 時許，在臺北縣淡水鎮○○○路○ 段
    230 號郭素吟所經營之「中家資源回收場」，查獲乙○○遭
    竊之不銹鋼鐵門1 扇，經郭素吟陳稱係於94年6 月1 日晚上
    7 時40分許購自丙○○而查獲；附表編號2 、3 、4 之犯行
    則經甲○○報警，適丙○○於94年6 月18日下午1 時許，在
    臺北縣淡水鎮○○路169 巷77號對面陳春貞所經營之「利陽
    企業社（資源回收場）」甫變賣甲○○遭竊之不銹鋼白鐵門
    1 扇予陳春貞得款新臺幣（下同）1330元，正欲離去時，為
    警當場查獲，丙○○並即另向警自白如附表編號2 、3 所示
    之竊盜犯行。至附表編號5 之犯行，則係丙○○於94年10月
    10日下午5 時50分許，駕駛其所竊得車牌號碼7891-GW 號自
    用小貨車，行經臺北縣淡水鎮○○路41號前為警發覺可疑攔
    檢查獲，並當場扣得車牌號碼7891-GW 號自用小貨車1 部與
    丙○○所有，供其竊盜該部自用小貨車所用之自用小貨車鑰
    匙1 把；至附表編號6 之犯行，則係丙○○於94年11月9日
    下午3 時許，騎駛其所竊得之車牌號碼AVI-292 重型機車，
    行經臺北縣淡水鎮○○○路80號前，因闖紅燈而為警攔檢查
    獲，並當場扣得車牌號碼AVI-292 重型機車1 部與丙○○所
    有，供其竊盜該部重型機車所用之鑰匙1 把。
二、案經戊○○訴由臺北縣政府警察局淡水分局報告臺灣士林地
    方法院檢察署檢察官偵查起訴暨移請併案審理，被告於本院
    準備程序期日就被訴事實為有罪之陳述，經合議庭裁定改由
    受命法官獨任進行簡式審判程序。
    理  由
一、按被告以外之人於審判外之言詞或書面陳述，除法律有規定
    者外，不得作為證據。又被告以外之人於審判外之陳述，經
    當事人於審判程序同意作為證據，法院審酌該言詞陳述或書
    面陳述作成時之情況，認為適當者，亦得為證據。當事人、
    代理人或辯護人於法院調查證據時，知有第159 條第1 項不
    得為證據之情形，而未於言詞辯論終結前聲明異議者，視為
    有前項之同意，刑事訴訟法第159 條第1 項、第159 條之5
    分別定有明文。查被告丙○○對於證人乙○○、戊○○、蔡
    水圳、甲○○、陳春貞、郭素吟，以及證人即同案被告江進
    福於警詢時之陳述，在本院準備程序中均表示同意具有證據
    能力，且未於本案言詞辯論終結前聲明異議，本院審酌上開
    證人於警詢時之陳述均係於其所有或管領使用之物失竊後未
    久，或與被告接洽買受其竊得贓物，就其親身經歷之事實所
    為，且依其陳述作成時之情況，並無不適當之情形，自得為
    證據，合先敘明。
二、上揭事實業據被告於本院審理時坦白承認，且有下列證據可
    以佐證：
  (一)附表編號1 部分：有關之失竊情節，業據被害人乙○○於警
    詢時證述明確；又其失竊之不銹鋼鐵門1 扇係在郭素吟所經
    營之「中家資源回收場」為警查獲，復據證人郭素吟證稱係
    得自被告，且已經乙○○立據領回，亦有贓物認領保管單1
    紙在卷可稽，足見被告自白與事實相符。
  (二)附表編號2 部分：有關之失竊情節，業據告訴人戊○○於警
    詢時證述明確，且有監視器翻拍照片5 張在卷可稽，足見被
    告自白與事實相符。
  (三)附表編號3 部分：有關之失竊情節，業據被害人蔡水圳於警
    詢時證述明確，核與被告自白相符。
  (四)附表編號4 部分：有關之失竊情節，業據被害人甲○○於警
    詢時證述明確；又其失竊不銹鋼白鐵門1 扇，係丙○○犯罪
    得手後，攜至臺北縣淡水鎮○○路169 巷77號對面陳春貞所
    經營之「利陽企業社（資源回收場）」變賣得款1330元，正
    欲離去時，為警當場查獲，亦據證人陳春貞於警詢時證述明
    確，且已經甲○○立據領回，有贓物認領保管單1 紙在卷可
    稽，核與被告自白相符。
  (五)附表編號5 部分：有關失竊情節，則據被害人丁○○於警詢
    證述明確。且車牌號碼7891 -GW自用小貨車係於於被告使用
    中當場為警查獲，嗣已據被害人丁○○立據領回，有贓物認
    領保管單1 紙在卷可稽。此外，復有被告所有，供竊盜該車
    所用之自用小貨車鑰匙1 把扣案可資佐證，以及車輛竊盜詳
    細資料1 份在卷可稽。被告前雖於偵查中一度否認犯行，辯
    稱該車係向江進福借得，惟亦據同案被告江進福堅決否認（
    業經臺灣士林地方法院檢察署檢察官於94年12月30日以94年
    度偵字第13018 號處分不起訴），堪認被告嗣後於本院審理
    時所為之自白始與事實相符。
  (六)附表編號6 部分：有關失竊情節，已據被害人蔡在水於警詢
    時證述明確，並有被告所有供竊盜該車所用之鑰匙1 把扣案
    可資佐證，此外，復有贓物認領保管單1 紙、車輛竊盜詳細
    資料1 份、舉發違反道路交通管理事件通知單1 紙在卷可稽
    ，堪認被告此部分自白亦與事實相符。
  (七)綜上，本案事證明確，被告犯行可以認定，應依法論科。
三、核被告所為，係犯刑法第320 條第1 項之竊盜罪。被告先後
    6 次竊盜犯行，時間緊接，犯罪構成要件相同，顯係基於概
    括犯意反覆為之，應依連續犯規定以一罪論，並加重其刑。
    檢察官起訴書僅記載被告如附表編號1 至編號4 之犯行，而
    未敘及被告如附表編號5 至編號6 之竊盜犯行，然該部分事
    實與檢察官起訴書所載之犯罪事實間既具有連續犯之裁判上
    一罪關係，自為起訴效力所及，本院當應併予審究。又被告
    有如事實欄所載之科刑執行情形，有臺灣高等法院被告前案
    紀錄表1 份附卷可按，其於有期徒刑執行完畢後，5 年以內
    再犯本件有期徒刑以上之罪，構成累犯，應依刑法第47條之
    規定遞予加重其刑。爰審酌被告一再竊取他人財物，顯見弊
    習已深，法治觀念確有欠乏。惟念其案發後已於本院審理時
    坦承犯行，所竊得之財物價值均非至鉅，其中除附表編號2
    、編號3 外，均已返還被害人，並考量其犯罪動機、目的及
    其智識程度等一切情狀，量處如主文所示之刑。至扣案鑰匙
    2 把，均係被告所有，分別供其竊盜附表編號5 、編號6 「
    犯罪所得」欄所示自用小貨車、重型機車所用之犯案工具，
    業據其供明在卷，爰依刑法第38條第1 項第2 款規定宣告沒
    收。
據上論斷，應依刑事訴訟法第273 條之1 第1 項、第299 條第1
項前段、刑法第56條、第320 條第1 項、第47條、第38條第1 項
第2款，罰金罰鍰提高標準條例第1 條前段，判決如主文。
本案經檢察官王巧玲到庭執行職務
中    華    民    國    95    年    6     月    30    日
                  刑事第六庭法  官  許辰舟
以上正本證明與原本無異。
如不服本判決應於判決送達後10日內向本院提出上訴狀。
                            書記官  洪忠改
中    華    民    國    95    年    7     月    4     日
附錄本案論罪科刑之法條：
中華民國刑法第320條
 (普通竊盜罪、竊佔罪)
意圖為自己或第 3 人不法之所有，而竊取他人之動產者，為竊盜
罪，處五年以下有期徒刑、拘役或五百元以下罰金。
意圖為自己或第 3 人不法之利益，而竊佔他人之不動產者，依前
項之規定處斷。
前二項之未遂犯罰之。
附表：紀元均為【民國】，金額單位均為【新臺幣】。
┌─┬──┬───┬───┬───────┬─────┬─────┐
│編│犯罪│犯罪  │被害人│犯罪方法      │犯罪所得  │所犯法條  │
│號│時間│地點  │      │              │          │          │
├─┼──┼───┼───┼───────┼─────┼─────┤
│1 │94年│臺北縣│乙○○│丙○○徒手拆卸│不銹鋼鐵門│刑法第320 │
│  │6月 │淡水鎮│      │竊取乙○○所有│1 扇（價值│條第1 項普│
│  │1日 │鄧公路│      │之不銹鋼鐵門1 │不詳）。  │通竊盜罪。│
│  │上午│30巷2 │      │扇，得手後持往│          │          │
│  │11時│弄22號│      │同鎮○○○路1 │          │          │
│  │許  │3樓   │      │段230號郭素吟 │          │          │
│  │    │      │      │所經營之「中家│          │          │
│  │    │      │      │資源回收場」變│          │          │
│  │    │      │      │賣得款1000元。│          │          │
├─┼──┼───┼───┼───────┼─────┼─────┤
│2 │94年│臺北縣│戊○○│丙○○徒手拆卸│不銹鋼鐵門│刑法第320 │
│  │6月 │淡水鎮│      │竊取戊○○所有│1扇（價值 │條第1 項普│
│  │3日 │鄧公路│      │之不銹鋼鐵門1 │約17,200元│通竊盜罪。│
│  │上午│31巷17│      │扇，得手後持往│）。      │          │
│  │10時│號及19│      │同鎮○○路169 │          │          │
│  │許  │號樓梯│      │巷77號對面陳春│          │          │
│  │    │間    │      │貞所經營之「利│          │          │
│  │    │      │      │陽企業社（資源│          │          │
│  │    │      │      │回收場）」變賣│          │          │
│  │    │      │      │得款1000餘元。│          │          │
├─┼──┼───┼───┼───────┼─────┼─────┤
│3 │94年│臺北縣│蔡水圳│丙○○徒手竊取│不銹鋼板（│刑法第320 │
│  │6月 │淡水鎮│      │蔡水圳所有之不│約4尺正方 │條第1 項普│
│  │9日 │水源街│      │銹鋼板，得手後│，價值約  │通竊盜罪。│
│  │下午│2段140│      │持往同鎮○○街│4,000元） │          │
│  │2時 │巷11號│      │2段1段鄧公國小│          │          │
│  │許  │      │      │旁之資源回收場│          │          │
│  │    │      │      │變賣得款400餘 │          │          │
│  │    │      │      │元。          │          │          │
├─┼──┼───┼───┼───────┼─────┼─────┤
│4 │94年│臺北縣│甲○○│丙○○徒手拆卸│不銹鋼白鐵│刑法第320 │
│  │6月 │淡水鎮│      │竊取甲○○所有│門1扇（價 │條第1 項普│
│  │18日│學府路│      │之不銹鋼白鐵門│值約20,000│通竊盜罪。│
│  │上午│198巷 │      │1扇，得手後持 │元）。    │          │
│  │10時│7號1樓│      │往同鎮○○路  │          │          │
│  │30分│      │      │169 巷77號對面│          │          │
│  │許  │      │      │陳春貞所經營之│          │          │
│  │    │      │      │「利陽企業社（│          │          │
│  │    │      │      │資源回收場）」│          │          │
│  │    │      │      │變賣得款1330元│          │          │
│  │    │      │      │，正欲離去時為│          │          │
│  │    │      │      │警查獲。      │          │          │
├─┼──┼───┼───┼───────┼─────┼─────┤
│5 │94年│臺北縣│管領人│丙○○持其所有│車牌號碼  │刑法第320 │
│  │10月│淡水鎮│為蕭文│之鑰匙1支，插 │7891--GW  │條第1 項普│
│  │9日 │英專路│科，車│入右列自用小貨│號自用小貨│通竊盜罪  │
│  │上午│148號 │主則為│車電門內，發動│車。      │          │
│  │5時 │前    │蕭奕伶│竊取該車得逞。│          │          │
│  │許  │      │      │              │          │          │
├─┼──┼───┼───┼───────┼─────┼─────┤
│6 │94年│臺北縣│蔡在水│丙○○持其所有│車牌號碼  │刑法第320 │
│  │10月│淡水鎮│      │之鑰匙1支，插 │AVI-292 重│條第1 項普│
│  │30日│中山北│      │入右列機車電門│型機車。  │通竊盜罪  │
│  │中午│路1段 │      │內，發動竊取該│          │          │
│  │12時│186巷 │      │車得逞。      │          │          │
│  │許  │前    │      │              │          │          │
└─┴──┴───┴───┴───────┴─────┴─────┘


司法院資訊處製作；財團法人民間司法改革基金會備份。
